# 求助陈版，商誉的疑惑

提问人：liuweisheng 时间：2021-08-14 08:05:08
C公司为A公司设立的全资子公司，A公司通过非同控购买B公司100%股权，形成商誉 100 万，后B公司注销（60%的业务转移至A公司，40%的业务终止注销）。
转移和注销部分商誉分别怎么进行会计处理。
谢谢版主解惑。

回答人：chenyiwei
“60%的业务转移至A公司，40%的业务终止注销”的具体含义是什么，如何计算转移和注销的相对比例？转移和注销的业务是否为相对独立的两项业务？另外终止注销具体如何操作？